【裁判字號】    98,審聲,1022
【裁判日期】    990323
【裁判案由】    聲明異議
【裁判全文】
臺灣臺北地方法院民事裁定            98年度審聲字第1022號
異  議  人  欣欣客運股份有限公司
法定代理人  乙○○
非訟代理人  呂思家律師
相  對  人  大有巴士股份有限公司
法定代理人  甲○○
上列異議人對於本院提存所就98年度取字第4720號取回提存物事
件於民國98年12月7 日（98）取智字第4720號函所為之處分，聲
明異議，本院裁定如下：
    主  文
異議駁回。
    理  由
一本件異議意旨略以：
  (一)伊就本件假扣押所保全之債權金額為新臺幣（下同）4,470,
    780 元，嗣伊針對前開假扣押欲保全之權利提起本案訴訟，
    起訴時亦係請求相對人給付4,470,780 元，並於審理中依法
    擴張前開請求金額為4,612,773 元，經一、二審法院判決命
    相對人應給付伊4,521,319 元確定在案。前開聲明之擴張，
    既在原訴訟標的之法律關係範圍內，亦即未超越或脫離假扣
    押所欲保全請求之範疇，雖法院未就伊擴張後之聲明判決伊
    全部勝訴，然伊獲判勝訴之金額已逾假扣押所保全之債權金
    額，就本件假扣押所保全之債權金額而言，仍不失為全部勝
    訴之判決，受擔保利益人就本件假扣押並無損害可言，伊聲
    請取回提存物，難謂與提存法第18條第1項第5款有何不符。
  (二)聲明為：
    1.本院提存所民國98年12月7 日（98）取智字第4720號函所
      為之處分廢棄。
    2.准予取回本院97年度存字第2357號擔保提存事件之提存物
      。
二按擔保提存之提存人於提存後，其假扣押所保全之請求，本案
  訴訟已獲全部勝訴判決確定者，得聲請該管法院提存所返還提
  存物，提存法第18條第1項第5款定有明文。其立法意旨在於假
  扣押所保全之請求，若本案訴訟獲全部勝訴判決確定者，因債
  權人之請求確實存在，債務人自應忍受債權人以假扣押對其權
  利所受之限制，而不認其就債權人所提存之擔保金有受損害賠
  償擔保之權利，故債權人得聲請返還擔保金。又所謂假扣押之
  「本案訴訟」，係指因假扣押而保全其執行所應提起之訴訟，
  其訴訟之當事人、請求標的與所應適用之法律關係均應相同。
三經查：
  (一)本件異議人為保全對相對人債權請求權之強制執行，於97年
    間曾向本院聲請假扣押，陳稱相對人應給付97年2月5日至同
    年9月15日所溢收之租金2,592,330元（未稅）、租賃保證金
    707,000元、違約金353,500元、施作整備工程費用 697,950
    元及律師費120,000元，共計4,470,780元，經本院於97年5
    月19日作成97年度裁全字第4123號裁定准許之，異議人嗣依
    該裁定提供面額計150 萬元之有價證券為擔保，以本院97年
    度存字第2357號提存事件提存在案等情，業據本院依職權調
    閱上開提存案卷查明。
  (二)另查，異議人針對前開假扣押欲保全之權利，在本院對相對
    人提起本案訴訟，請求相對人給付97年2月5日起至同年9 月
    15日溢收之租金2,734,323元（含稅）、租賃保證金707,000
    元、違約金353,500元、施作整備工程之費用697,950元及律
    師費120,000元，共計4,612,773元，經本院97年度訴字第
    4671號、臺灣高等法院98年度上易字第428 號判決命相對人
    給付異議人4,521,319元（含溢收之租金2,733,733元、租賃
    保證金707,000元、違約金355,000元、施作整備工程之費用
    604,886元及律師費120,000元）及利息確定在案，且異議人
    聲請假扣押所主張之原因事實，與其提起本案訴訟所主張之
    原因事實相同等情，有該案判決書附於提存案卷可稽。異議
    人就其假扣押所保全之施作整備工程費用697,950 元部分，
    既僅於604,886 元範圍內為有理由，逾此部分則無理由，並
    經駁回確定，難謂假扣押所保全債權已獲全部勝訴判決確定
    ，揆諸上揭說明，提存所否准異議人聲請取回提存物之處分
    ，於法並無不合，本件異議意旨指摘上開處分不當，聲明異
    議，為無理由，應予駁回。
四據上論結，本件聲明異議為無理由，依提存法第25條第1 項，
  裁定如主文。
中    華    民    國    99    年    3     月    23    日
                  民事第六庭    法  官  陳婷玉
以上正本係照原本作成
如對本裁定抗告須於裁定送達後10日內向本院提出抗告狀，並繳
納抗告費新臺幣1,000元
中    華    民    國    99    年    3     月    23    日
                                書記官  吳鸝稻

司法院資訊處製作；財團法人民間司法改革基金會備份。
